臺灣高等法院刑事判決　　　　　　　 96年度交上訴字第163號
上　訴　人
即　被　告　甲○○
　　　　　　　　　　巷10號
上列被告因肇事遺棄罪等案件，不服臺灣桃園地方法院96年度交
訴字第34號，中華民國96年5月21 日第一審判決（起訴案號：臺
灣桃園地方法院檢察署96年度偵字第449 號），提起上訴，本院
判決如下：
    主  文
原判決撤銷。
甲○○竊盜，處有期徒刑伍月，減為有期徒刑貳月又拾伍日，如
易科罰金，以新臺幣壹仟元折算壹日；又駕駛動力交通工具肇事
，致人受傷而逃逸，處有期徒刑捌月，減為有期徒刑肆月，如易
科罰金，以新臺幣壹仟元折算壹日。應執行有期徒刑陸月，如易
科罰金，以新臺幣壹仟元折算壹日。
    事  實
一、甲○○明知服用酒類後反應及行為會較為遲鈍，酒後駕車發
    生車禍之危險性較高，竟於民國（下同）95年12月6 日中午
    某時許，在桃園縣楊梅鎮楊梅高中附近某麵攤內飲用啤酒2
    瓶後，已達不能安全駕駛動力交通工具之狀況，猶於同日下
    午3時許，在桃園縣新屋鄉○○路○段35 號前，見乙○○所
    使用之車牌號碼L7-3897 號自用小客車（價值約新臺幣20萬
    元）停於路邊尚未熄火，竟意圖為自己不法之所有，徒手進
    入車內踩下油門將車駛離現場而竊取該車得手，並駕駛該車
    欲返回其位於桃園縣楊梅鎮○○里○○鄰○○路○段147巷10號
    住處。嗣於同日下午5 時許，甲○○駕駛上開竊得之自用小
    客車行經桃園縣楊梅鎮○○路和平分線46號電線桿前，因欲
    超車駛入對向車道，而與丙○○駕駛之車牌號碼V4-5196 號
    自用小客車發生對撞，致丙○○之頭部、左手肘、右眼等處
    均受有傷害（過失傷害部分未據告訴）。甲○○明知其駕車
    肇事，可能造成他人受傷，竟未以電話報警或將丙○○送醫
    為必要之救護，亦未停留於現場等候員警前來處理，反另行
    起意，棄車逃離現場，適為行經該處之警察邱啟晉發覺上情
    ，自後追躡，而在肇事現場前方300 公尺處逮捕甲○○，並
    於同日下午 5時55分許，以酒精濃度測試器對甲○○施以酒
    精濃度測試，測得其呼氣酒精濃度值高達每公升0.78毫克，
    始查悉上情。
二、案經桃園縣政府警察局楊梅分局報請臺灣桃園地方法院檢察
    署檢察官偵查起訴。
    理  由
一、查被告甲○○對於上揭酒後駕車、竊車及肇事後逃逸等犯罪
    事實，於原審審理時均供承不諱，核與證人即被害人乙○○
    、丙○○及證人即警察邱啟晉分別於警詢、偵訊、原審審理
    時陳述之情節相符（偵查卷第24頁附95年12月6 日警詢筆錄
    、第50頁附95年12月15日警詢筆錄、第53頁之96年1月10 日
    訊問筆錄，原審卷第34頁之96年5月7日審判筆錄）。復有酒
    精測試紀錄表、刑法第一百八十五條之三案件測試觀察紀錄
    表、生理協調平衡檢測記錄表、贓物認領保管單、尋獲電腦
    輸入單、事故現場照片、路交通事故現場圖等件在卷可稽（
    偵查卷第21、22、23、26、28、35至39、40頁），足認被告
    之自白核與事實相符，本件事證已臻明確，被告前揭之犯行
    均堪以認定。
二、核被告上開所為，係犯刑法第320條第1項竊盜罪、刑法第18
    5條之3服用酒類不能安全駕駛動力交通工具而駕駛罪、刑法
    第185條之4之駕駛動力交通工具肇事致人受傷而逃逸罪。又
    被告係利用車牌號碼L7-3897號自用小客車未熄火之機會，
    進入車內將車駛離現場而竊取該車，是被告以一個將車駛離
    之行為，同時觸犯竊盜罪及服用酒類不能安全駕駛動力交通
    工具而駕駛罪，為想像競合犯，依刑法第55條之規定，應從
    重之竊盜罪處斷，公訴人認上開二罪應以數罪論處，尚有未
    洽。又被告所犯前開竊盜及肇事逃逸二罪，犯意各別，罪名
    互殊，應予分論併罰。又按被告以外之人於審判外之陳述，
    雖不符同法第159條之1至第159條之4之規定，但經當事人於
    審判程序同意作為證據，法院審酌該言詞陳述或書面陳述作
    成時之情況，認為適當者，亦得為證據，此則據同法第159
    條之5第1項定有明文。查被告於原審表示同意前揭之警詢、
    偵訊筆錄等作為證據，審酌上開證據資料製作時之情況，尚
    查無違法不當及證明力明顯過低之瑕疵，以之作為證據應屬
    適當，故揆諸前開法律規定，依刑事訴訟法第159 條之5第1
    項規定，認上開證據資料均有證據能力。
三、原審對被告為有罪科刑之判決，固非無見，惟中華民國96年
    罪犯減刑條例業經制定公布施行，被告前揭之所犯合於中華
    民國96年罪犯減刑條例第2條第1項第3 款之減刑條件，原審
    未及審酌尚有未洽，被告上訴否認前揭之犯行雖無理由，惟
    原判決既有前揭之未洽，應由本院將原判決撤銷改判，爰審
    酌被告飲酒後已達不能安全駕駛之程度，竟未顧及用路人之
    安全，而竊取車輛開車上路，且肇生本件道路交通事故後，
    未思即時救助傷患，反而駕車逃逸，其行為實不可取，兼衡
    其犯罪之動機、目的、手段、對被害人所生危害，並考量其
    犯後尚能坦承犯行及未與被害人達成和解等一切情狀，量處
    如主文所示之宣告刑，又被告之犯罪時間在中華民國96年4
    月24日以前，合於中華民國96年罪犯減刑條例第2條第1項第
    3款之減刑條件，依法予以減刑，並諭知易科罰金之折算標
    準並定其應執行之刑。
四、被告經合法傳喚，無正當理由不到庭，爰不待其陳述逕行判
    決。
據上論斷，應依刑事訴訟法第371條、第369條第1項前段、第364
條、第299條第1項前段，刑法第320條第1項、第185條之3、第18
5條之4、第55條、第51條第5款、第41條第1項，刑法施行法第1
條之1，中華民國96年罪犯減刑條例第2條第1項第3款、第7條、
第9條判決如主文。
本案經檢察官呂建昌到庭執行職務。
中　　華　　民　　國　　96　　年　　11　　月　　6　 　日
                  刑事第七庭  審判長法  官 黃麗生
                                    法  官 江國華
                                    法  官 許宗和
以上正本證明與原本無異。
竊盜部分不得上訴。
其他如不服本判決，應於收受送達後十日內向本院提出上訴書狀
，其未敘述上訴之理由者並得於提起上訴後十日內向本院補提理
由書（均須按他造當事人之人數附繕本）。
                                    書記官 林淑貞
中　　華　　民　　國　　96　　年　　11　 　月　13　 　日
附錄本案論罪科刑法條：
中華民國刑法第185條之3
（重大違背義務致交通危險罪）
服用毒品、麻醉藥品、酒類或其他相類之物，不能安全駕駛動力
交通工具而駕駛者，處1年以下有期徒刑、拘役或3萬元以下罰金
。
中華民國刑法第185條之4
（肇事遺棄罪）
駕駛動力交通工具肇事，致人死傷而逃逸者，處6月以上5年以下
有期徒刑。
中華民國刑法第320條
（普通竊盜罪、竊佔罪）
意圖為自己或第三人不法之所有，而竊取他人之動產者，為竊盜
罪，處5年以下有期徒刑、拘役或5百元以下罰金。
意圖為自己或第三人不法之利益，而竊佔他人之不動產者，依前
項之規定處斷。
前二項之未遂犯罰之。
